# 求教陈版一个问题

提问人：嫂嫂自重 时间：2016-11-12 12:24:47
A公司是一家拟挂牌新三板的企业，刚刚完成整体变更。三年前X（某上市公司实际控制人）取得A公司控制权，为了让保代这些人控股体现合规性，让上市关联公司一员工代持股份，代持形式为平价转让了5%（实为为保代、董事代持），这种情况下，能否确认该转让为股份支付呢？

回答人：chenyiwei
关键是核实该代持事项的真实性和经济实质。如果确定这些股份的真实股东是保代，则因这些实际股东低价取得股份是基于其为公司的挂牌上市所提供的服务，因此应认定为股份支付。另外建议关注此类“保代持股”的合规性和法律风险。